【裁判字號】    97,聲再,31
【裁判日期】    971208
【裁判案由】    聲請再審
【裁判全文】
臺灣高雄地方法院刑事裁定              97年度聲再字第31號
聲  請  人
即受判決人  甲○○
上列聲請人即受判決人因詐欺案件，對於本院民國97年9 月9 日
97年度簡上字第729 號確定判決，聲請再審，本院裁定如下：
    主  文
聲請駁回。
    理  由
一、聲請意旨略以：聲請人即受判決人甲○○每月需匯款與他人
    ，故隨身攜帶郵局存摺，原確定判決認定聲請人並非每月均
    有匯款需要，頗有違誤，且聲請人前因車禍而有健忘之後遺
    症，原確定判決不該以聲請人同時遺失郵局存摺及金融卡，
    推測認定聲請人未將存摺及金融卡密碼分開保存，又本件案
    發時，聲請人察覺帳戶遭冒用即請郵局經理報案，反遭警局
    誆騙冤枉聲請人，聲請人實有不服，提出自民國95年6 月至
    97年5 月郵局匯款資料及郵局經理聲明書等新證據，依刑事
    訴訟法第420 條規定聲請再審等語。
二、按有罪判決確定後，因發現確實之新證據，足認受有罪判決
    之人應受無罪、免訴、免刑或輕於原判決所認罪名之判決者
    ，為受判決人之利益，得聲請再審，刑事訴訟法第420 條第
    1 項第6 款定有明文。又該款所謂「發見確實之新證據」，
    係指該證據於事實審法院判決前已經存在，為法院、當事人
    所不知，不及調查斟酌，至其後始行發見，且就證據本身形
    式上觀察，固不以絕對不須經過調查程序為條件，但必須顯
    然可認為足以動搖原有罪確定判決，而為受判決人無罪、免
    訴、免刑或輕於原判決所認罪名之判決者為限，倘受判決人
    因對有利之主張為原審所不採，事後提出證明，以圖證實在
    原審前所為有利之主張為真實，據以聲請再審，該項證據既
    非判決後所發見，顯難憑以聲請再審；又若僅係他人於事後
    追述當時所見情形之空洞言詞，而顯然不足以推翻原確定判
    決所憑之證據者，亦非該款所謂確實之新證據。最高法院33
    年抗字第70號、50年台抗字第104 號判例及85年度台抗字第
    308 號裁定意旨可資參照。
三、經查，本件聲請人固提出其於95年6 月至97年5 月間郵局匯
    款資料，佐證其每月均須匯款於他人，惟上開主張於原確定
    判決審理時業已提出，並經原確定判決函詢中華郵政股份有
    限公司高雄郵局調查審酌，且於判決理由四實體部分：(二)3.
    小段中，敘明上開主張與被告是否涉及本件幫助詐欺取財犯
    行，無直接關連，自不得採為有利被告之認定，聲請人復提
    出上開匯款資料，據以聲請再審，並不具有不經調查即足以
    使原確定判決發生動搖之顯然性；又聲請人另提出郵局經理
    聲明書1 紙，用以證明其發覺帳戶遭冒用即請郵局經理報案
    一節，惟此僅係他人事後追述聲請人至郵局辦理掛失、報案
    當日之情形，與聲請人是否有幫助詐欺犯行無直接關連性，
    並不足以推翻原審判決所憑之證據，參以詐欺集團利用他人
    帳戶詐欺，係以取得帳戶內之詐欺款項為目的，故必須確保
    使用之帳戶不被凍結，倘若係他人遺失之帳戶，則有遭他人
    掛失凍結而無法領得詐欺款項之風險，且在提款卡遺失之情
    形，遺失者得隨時以電話掛失即可，故詐欺集團使用遺失帳
    戶之情形，實非常態，聲請人提出上開聲明書證實其有主動
    掛失、報案之舉，在客觀上仍未能動搖原確定判決之基礎或
    依其他證據資料所作事實之認定，揆諸前揭說明，此等證據
    自不具有影響性，非所謂發見確實之新證據，而得據以開始
    再審。從而，聲請人所舉之證據既不符聲請再審之要件，聲
    請人據以聲請再審，即無理由，應予駁回。
據上論斷，應依刑事訴訟法第434 條第1 項，裁定如主文。
中    華    民    國    97    年    12    月    8     日
                  刑事第十一庭  審判長法  官  蔡廣昇
                                      法  官  王  琁
                                      法  官  周佳佩
以上正本證明與原本無異。
不得抗告。
中    華    民    國    97    年    12    月    8     日
                                      書記官  王壹理


司法院資訊處製作；財團法人民間司法改革基金會備份。
